# 受让国家出让的土地，土地使用权确认为无形资产时账面价值的的确定

提问人：dengxiulan 时间：2018-03-03 16:19:25
背景： 2016 年 12 月签订相关协议，受让一土地（工业用地），用于建设厂房、职工宿舍，款项支付情况如下：（ 1 ） 2017 年 1 月：支付出让金给国土资源和规划局（ 3000 万，国土出让挂牌收入），公共资源交易中心（ 800 万，国有土地使用权挂牌出让收入），支付印花税1.9万元（ 3800 万 0.0005 ），支付契税 114 万元（ 3800 万0.03）；（ 2 ） 2017 年 6 月：支付公共资源交易中心土地服务费 500元，支付勘测院勘察费 20 万元；（ 3 ） 2017 年 7 月：支付市民防办公室防空地下室易地建设费 65 万元；（ 4 ）支付市民防办公室地下室易地建设费 70 万元；其他：土地使用证不清楚是否已经领取，土地使用年限尚不清楚。
问题：（ 1 ）土地使用权确认为无形资产的时点、金额；（ 2 ）相应无形资产的摊销期间、摊销金额的确认。 特别的： 后期支付的防空地下室易地建设费是否应当计入无形资产的原值，还是另外确认为在建工程或长期待摊费用？
谢谢各位！

回答人：chenyiwei
1 、土地使用权的确认时点为已签订土地出让合同的前提下，以下两个时点的较早者：（ 1 ）已实际占用该土地从事开发或经营活动；（ 2 ）已获取土地权证。 2 、摊销期限为自初始确认日起算的剩余使用期限。如果初始确认时尚未取得土地权证，则应根据出让合同合理估计，到取得权证后按权证上载明的年限进行估计变更。 3 、后期支付的防空地下室易地建设费，要明确是与取得土地相关，还是与将在土地上进行的建设项目相关。以及日后现在建造的房屋使用寿命届满拆除，重建新的房屋建筑物时，是否还需要再次缴纳。

提问人：dengxiulan 时间：2018-03-14 10:28:37
谢谢版主。防空地下室易地建设费是因为要在上面建设厂房、宿舍等，但是防空地下室不适合在该土地下直接建设，才需要交纳的。
所以应该是与后期建设相关，与之相关的勘察费也一样。那这样是不是确认为在建工程比较妥当？还有一点，交纳了 500 元公共资源交易中心的交易服务费。因为取得土地相关土地款、税费已经在 1 月支付， 1 月确认无形资产，并开始摊销。这 500 元，按照性质是属于取得土地相关费用，应该计入无形资产成本，但是这样摊销起来比较麻烦。根据重要性原则，可以直接将这 500 元费用化吧？

回答人：chenyiwei
1 、可以计入在建工程成本‘； 2 、可以基于重要性原则直接费用化。